# 长期债券

提问人：pointershxp 时间：2017-03-15 20:18:27
请教各位，公司溢价发行长期债券，分期还息，到期一次还本。用实际利率计算摊余成本确认账面价值。 那么，未来一年内摊余成本的变动，是否需要记入流动负债？

回答人：chenyiwei
期末应重分类为一年内到期部分的金额＝下一年内需偿还的本金和利息－该部分本金和利息对应将在下一年内确认的利息支出，即下一年内将偿还的本息折现到本年末的折现值。

提问人：pointershxp 时间：2017-03-16 08:00:59
陈版，下一年只需要偿还利息，且利息支付小于利息费用，难道还需要确认一个其他流动资产？

回答人：chenyiwei
不可能确认其他流动资产的。因为是下一年度需偿还的金额的折现值，也就是仅限于将下一年度需要支付的利息再进行折现，而不是将整个长期应付款下一年将需要确认的利息费用作为一年内到期部分。